# 求助帖：债转股相关

提问人：大象爱生煎 时间：2020-03-06 10:46:40
求助陈版：
A公司为上市公司控股的子公司，上市公司及集团内非上市实体对A公司共同持股。以前年度期间A公司对各投资方均存在金额不等的资金拆借， 2015 年度公司通过债转股方案，将各投资方的债权按原持股比例转为股权，有剩余部分债务未清偿。由于集团内非上市公司实体无力支付出资款且A公司所欠拆借款达不到同比转股的条件，截止目前仍有部分认缴的实收资本未清缴。A公司所欠借款总额低于各方认缴但未偿付的出资款。
问题如下：A公司是否须对所欠各方拆借款计提应付利息，是否须对各方未按照认缴金额支付的出资款计提利息。
疑惑：A公司计提应付利息将导致欠款金额增加，对投资方债务加剧，日后债转股方案重启将导致实际支付的出资款减少，这部分增加的债务并非十分合理。
感谢各位。

回答人：chenyiwei
A公司是否须对所欠各方拆借款计提应付利息，从会计技术角度可以参考《瑞华研究 2010 ～ 2019 汇编》之“问题4-1-25 （母子公司之间的无息或低息贷款在双方各自个别财务报表中的处理）”，其中对于可随时偿还，无明确期限的借款，因为其公允价值等于名义金额，故可以不计提利息。
不应对各方未按照认缴金额支付的出资款计提利息。

提问人：honglinden2018 时间：2020-05-17 15:49:00
陈老师好，假如借款合同约定对借款计提利息，那么计提的利息在税法上产生了增值税纳税义务，需要缴纳增值税。转股时，这部分增值税需要转为投资成本吗？

回答人：chenyiwei
不计入投资成本。对子公司而言这部分进项税额不能抵扣。